【裁判字號】    97,交聲,1099
【裁判日期】    971023
【裁判案由】    違反道路交通管理處罰條例聲明異議
【裁判全文】
臺灣士林地方法院交通事件裁定        97年度交聲字第1099號
原處分機關  臺北市交通事件裁決所
異  議  人
即受處分人  乙○○
上列異議人即受處分人因違反道路交通管理處罰條例案件，對於
臺北市交通事件裁決所中華民國97年9 月10日所為之處分（原處
分案號：北市裁罰字第裁22-A00000000號）聲明異議，本院裁定
如下：
    主  文
異議駁回。
    理  由
一、按汽車駕駛人停車時，在禁止臨時停車處所停車者，處新臺
    幣（下同）600 元以上1, 200元以下罰鍰，道路交通管理處
    罰條例第56條第1 項第1 款定有明文。
二、原處分意旨略以：異議人即受處分人乙○○所有之車牌號碼
    623-DDR 號重型機車，於民國97年7 月19日晚間9 時13分許
    ，違規停放在臺北市○○路131 號設有禁停標誌處所之人行
    道上，經警拍照採證後，逕行掣單舉發其有「在人行道（騎
    樓）設有禁停標誌處所停車」之違規，爰依道路交通管理處
    罰條例第56條第1 項第1 款之規定，裁處異議人罰鍰600 元
    等語。
三、異議意旨略以：(一)舉發照片中僅看得出地點為騎樓，並無法
    顯示其停車之詳細地點，也無法顯示該騎樓為禁止停車之路
    段，萬華分局申訴回覆公文所附之照片仍舊無法辨別其當日
    違規地址確實為成都路131 號前，是原處分實難令人甘服；
    (二)又交通大隊網站上公佈如何拍攝交通違規之照片，規定拍
    攝角度應將違規車輛、牌號、違規事實一併截取入鏡，但其
    收到的照片，卻只看得到停車地點為騎樓，不能顯示停車之
    詳細地點，也不能證明有違規，足見警察採證照片程序有誤
    ，爰依法請求撤銷原處分云云。
四、經查：
  (一)異議人乙○○所有之車牌號碼623-DDR 號重型機車，於上開
    舉發違規時點，停放在臺北市○○路131 號前騎樓，經警拍
    照逕行舉發等情，有舉發違反道路交通管理事件通知單1紙
    及現場採證彩色照片2 幀在卷可稽。又證人即臺北市政府警
    察局交通警察大隊警員甲○○到庭具結證稱：本件違規係伊
    所舉發，當時伊在違規地點取締違規停車，看到普通重型機
    車車牌號碼623-DDR 號違規停放在臺北市○○區○○路131
    號前騎樓，該違規地點有禁止停車的標誌，所以異議人違規
    ，伊依法告發並加以拍照，卷附編號1 照片就是當時所拍攝
    ，但因違規機車與禁止停車標誌方向是相反的，所以無法照
    在同一張照片上，但是伊可以確認該機車當時在該處違規停
    車，而事後因異議人申訴，伊又到現場拍攝騎樓違規停車之
    標誌，就是卷附編號2 照片等語明確（見本院97年10月14日
    訊問筆錄第1 頁至第3 頁)。 經核證人甲○○係就案發當日
    親身經歷之舉發經過作證，所證內容，就其目擊異議人違規
    情節及舉發經過敘述詳確，並無瑕疵，顯非一般憑空捏造證
    詞可擬，且證人與異議人原不相識，2 人間並無怨恨仇隙，
    故證人要無設詞誣陷異議人違規，進而招致偽證重罪之可能
    及必要，是其證詞應屬可信，是異議人上開所辯，顯屬無據
    。
  (二)至於異議人另以交通大隊網站上公佈如何拍攝交通違規之照
    片，規定拍攝角度應將違規車輛、牌號、違規事實一併截取
    入鏡，但其收到的照片，卻只看得到停車地點為騎樓，不能
    顯示停車之詳細地點，也不能證明有違規，警察採證照片程
    序有誤等語置辯，然交通警員掣單舉發違反道路交通管理處
    罰條例所列之違規事實，本質上為行政處分，係公務員基於
    職務上權力，依法就特定之具體事件所為具公法上效果之單
    方行政行為，基於公務員為公法上行為具有公信力之原則，
    該行政處分當可被推定為真正，其據以依法處分之事實認定
    亦為正確無誤，本此公信原則，乃立法者賦予行政機關制定
    違反道路交通事件統一裁罰標準及處理細則，使執勤警員得
    當機處分，以維護交通秩序、安全之行政目的。又按汽車駕
    駛人之行為有違規停車而駕駛人不在場，經以科學儀器取得
    證據資料證明其行為違規，當場不能或不宜攔截製單舉發者
    ，得逕行舉發，逕行舉發者，應按已查明之資料填註車牌號
    碼、車輛種類、車主姓名及地址，並於通知單上方空白處加
    註逕行舉發之文字後，由舉發機關送達被通知人，道路交通
    管理處罰條例第7 條之2 第1 項第7 款、第2 項第4 款、違
    反道路交通管理事件統一裁罰基準及處理細則第11條第1 項
    第4 項定有明文。查舉發當時因違規機車與禁止停車標誌方
    向相反，從而無法顯示在同一張照片上等情，業經證人到庭
    證述詳實，已如前述，是依當時現場情況，確難以將違規車
    輛、牌號、禁停標誌一併擷取入鏡，惟照片上縱無法顯示禁
    止停車標誌及完整人行道之狀態，應仍無妨舉發警員依法定
    程序舉發本件違規事實之認定，況異議人復未能就執勤員警
    之舉發有誤提出相關證據以供調查，此外亦查無任何證據足
    資證明員警有捏造事實違法取締之情事，則執勤員警本其維
    護交通秩序、安全職責所為之舉發，自應受到合法、正確之
    推定，則異議人所辯尚難採信。
五、綜上，異議人所有之上開重型機車，確有於上揭時間，在禁
    止停車處所停車之交通違規事實，事證明確，堪予認定。又
    舉發單位係因汽車駕駛人違規停車而不在場，有當場不能攔
    截製單舉發之正當理由，符合前開得逕行舉發之要件，原處
    分機關以員警逕行舉發事實明確，依首揭規定裁處車輛所有
    人即異議人罰鍰600 元，核無違誤，本件聲明異議為無理由
    ，應予駁回。
據上論斷，應依道路交通案件處理辦法第19條，裁定如主文。
中    華    民    國    97    年    10    月    23    日
                        交通法庭法  官  劉育琳
以上正本證明與原本無異。
如不服本裁定應於裁定送達後5 日內向本院提出抗告狀。
                                書記官  陳淑琪
中    華    民    國    97    年    10    月    23    日


司法院資訊處製作；財團法人民間司法改革基金會備份。
